臺灣新北地方法院板橋簡易庭小額民事判決
111年度板小字第3126號
原      告  合作金庫商業銀行股份有限公司

法定代理人  雷仲達  
訴訟代理人  李鑫（兼送達代收人）

被      告  李靖元  
上列當事人間請求清償借款事件，於中華民國111年10月6日言詞
辯論終結，本院判決如下：
    主  文
被告應給付原告新臺幣捌萬玖仟玖佰玖拾捌元，及如附表所示之
利息、違約金。
原告其餘之訴駁回。
訴訟費用新臺幣壹仟元由被告負擔。
本判決原告勝訴部分得假執行。
    理由要領
一、原告主張之事實，業據其提出借款契約、增補條款契約書（
    下稱增補契約）、放款相關貸放及保證資料查詢單、郵政儲
    金利率表附卷可稽，被告未於言詞辯論期日到場，亦未提出
    書狀作何聲明或陳述，依民事訴訟法第436條之23、第436條
    第2項、第280條第3項準用第1項前段規定，視同自認，堪信
    原告主張事實為真。
二、然查，本件借款第一年免息，利息由主管機關補貼1年，第
    一年第一至第六個月本金寬緩，第七個月起依年金法本息平
    均攤還，於積欠貸款本金達三個月，或其他經主管機關停止
    補貼之情事時，停止補貼利息，並按中華郵政股份有限公司
    二年期存款額度未達新臺幣500萬元定期儲金機動利率加計
    年息1％計算之利息，並機動調整，有增補契約第2條約定在
    卷可參。準此，被告於110年6月23日貸款後，前六個月本金
    寬緩，於第七個月即111年1月23日起應依年金法攤還，被告
    最後1次係於111年3月23日清償分期款項，則依增補契約第2
    條，於被告積欠貸款本金達三個月即111年6月23日起停止補
    貼利息，並於遲延日起即111年4月24日起負遲延之責，應依
    借款契約第11條約定，自逾期日止起6個月內，按原借款利
    率之百分之10，逾期超過6個月者，按原借款利率之百分之2
    0，按期計收違約金，每次違約狀態最高連續收取期數為九
    期。
三、再審酌本件借款原借款利率為百分之2.095，嗣於111年6月2
    2日依中華郵政股份有限公司二年期存款額度未達新臺幣500
    萬元定期儲金機動利率調整為百分之2.22，則本件自111年4
    月24日起至111年6月21日之違約金計算，自應適用調整前之
    借款利率之10分之1即百分之0.2095，自111年6月22日起至
    清償日止之違約金計算，方適用調整後之借款利率做為計算
    基準。故原告聲明於主文第一項所示範圍內之請求，為有理
    由，應予准許。逾此部分之請求，則屬無據，應予駁回。
中　　華　　民　　國　　111 　年　　10　　月　　20　　日
                  臺灣新北地方法院板橋簡易庭
                        法  官  陳怡親
以上正本係照原本作成。
如不服本判決，應於送達後20日內，向本院提出上訴狀，並表明
上訴理由（上訴理由應表明一、原判決所違背之法令及具體內容
。二、依訴訟資料可認為原判決有違背法令之具體事實。），如
於本判決宣示後送達前提起上訴者，應於判決送達後20日內補提
上訴理由書（須附繕本），如未於上訴後20日內補提合法上訴理
由書，法院得逕以裁定駁回上訴。
中　　華　　民　　國　　111 　年　　10　　月　　20　　日
                        書記官  劉芷寧
附表
本金（新臺幣） 利息  違約金    期間 利率 期間 利率 備註 89,998元 自民國111年6月23日起至清償日止 按週年利率2.22％計算之利息 自民國111年4月24日起至111年6月21日止 按週年利率0.2095％計算之違約金 每次違約狀態最高連續收取期數為9期。    自民國111年6月22日起至111年10月23日止 按週年利率0.222％計算之違約金     自民國111年10月24日起至清償日止 按週年利率0.444％計算之違約金